【裁判字號】    90,苗小,262
【裁判日期】    901212
【裁判案由】    損害賠償
【裁判全文】
臺灣苗栗地方法院民事小額判決                      九十年度苗小字第二六二號
    原      告  丁○○○
    訴訟代理人  邱桂英
    送達代收人  丙○○
    被      告  裕隆汽車製造股份有限公司
    法定代理人  甲○○
    訴訟代理人  乙○○
右當事人間請求損害賠償事件，本院判決如左：
    主    文
原告之訴駁回。
訴訟費用由原告負擔。
    事實及理由
壹、原告之聲明：被告應給付原告新台幣（下同）七萬元。
貳、事實摘要：
一、原告方面：原告於民國八十九年參加國華人壽保險公司舉辦之投保贈車活動，獲
    贈被告生產之ＳＥＮＴＲＡ—１８０ＥＳ新車一部，領照日期為八十九年八月二
    十九日，惟系爭車輛品質有瑕疵，在不到四個月時間，原告進出新店保養廠次數
    相當頻繁。原告於八十九年九月十一日先維修ＯＤ檔及汽車行動電話，八十九年
    九月十六日維修牌檔桿總成，八十九年十月二十八日後車廂蓋組裝調整，八十九
    年十一月二日，維修水箱散熱風扇馬達、前座椅、風扇葉片、右座椅、氣囊感知
    器，八十九年十二月十二日，更換行動電話系統，九十年三月再度維修行動電話
    系統。另外原告發現問題即進廠維修次數更不勝枚舉，而且每次進場至少需半天
    才能出廠，於八十九年十二月十二日再發現車輛右後門防撞條居然有破損，且遭
    人以原廠油漆補漆掩飾，蒙混充當新品組裝於本車，另後行李箱門一直未能組裝
    密合，車輛品質問題叢生，真不知被告所交付之車輛是否為中古車。維修項目中
    之排檔桿、氣囊感知器發生嚴重瑕疵，依消費者保護法第十條之規定，被告應以
    郵件、電話或其他方式通知車主回廠維修更換。然被告卻未曾通知原告回廠，卻
    趁系爭車輛定期保養時才加以維修更換。系爭車輛品質瑕疵，已造成原告精神上
    困擾。原告曾向行政院消保會提起申訴，將訴求提升為更換新車，該會移案至苗
    栗縣政府消保會，經苗栗縣政府二次公文書協調，均未有結果，被告以老大心態
    對待消費者，令原告精神痛苦，最後經苗栗縣政府協調結果，僅由被告提供維修
    九折之補償。原告為此事煩心加上對於該瑕疵車行駛安全上之顧慮等壓力，為此
    請求被告給付七萬元之精神賠償。
二、被告方面：基於契約相對性原則，被告並非系爭車輛之出賣人，無庸負擔責任。
    且被告已提供車主兩年五萬公里之保固服務，更換零件及技術均免費，已提供原
    告保障。
參、法院之判斷：
一、查原告起訴主張其於八十九年參加國華人壽保險公司舉辦之投保贈車活動，獲贈
    被告生產之ＳＥＮＴＲＡ—１８０ＥＳ新車一部，惟因系爭車輛品質問題叢生，
    在不到四個月時間，進出新店保養廠次數相當頻繁，原告曾向行政院消保會提起
    申訴，將訴求提升為更換新車，該會移案至苗栗縣政府消保會，經苗栗縣政府二
    次公文書協調，最後協調結果，僅由被告提供維修九折之補償。原告為往返修車
    、協調之事煩心加上對於該瑕疵車行駛安全上之顧慮等壓力，為此請求被求被告
    給付七萬元之精神賠償等語。惟按人格權受侵害時，以法律有特別規定者為限，
    得請求慰撫金；另不法侵害他人之身體、健康、名譽、自由、信用、隱私、貞操
    ，或不法侵害其他人格法益而情節重大者，被害人雖非財產上之損害，亦得請求
    賠償相當之金額，民法第十八條第二項及第一百九十五條第一項定有明文。是依
    我國民法規定，僅有人格法益受侵害時，始得請求非財產上之損害賠償，原告主
    張其因爭車輛有瑕疵，經送廠維修多次造成困擾及壓力之事實，顯非屬人格權受
    侵害之範疇，是原告請求七萬元之精神賠償，於法無據，應予駁回。
二、兩造其餘攻擊防禦方法，均核與本件判決結果不生影響，爰不一一贅述，附此敘
    明。
三、據上論結，本件原告之訴為無理由，依民事訴訟法第四百三十六條之二十三、第
    四百三十六條第二項、第七十八條，判決如主文。
中      華      民      國    九十      年     十二     月     十二     日
                                  臺灣苗栗地方法院苗栗簡易庭
~B法      官  曾明玉
右為正本係照原本作成。
如對本判決上訴，須於判決送達後廿日內向本院提出上訴狀。
~B法院書記官  陳俊元
中      華      民      國    九十      年     十二     月     十四     日


司法院資訊處製作；財團法人民間司法改革基金會備份。
